Inventaris van de archieven van de Koninklijke Militaire Academie (KMA), (1818) 1828-1940 (1941); Hoofcursussen te Kampen en ''s-Hertogenbosch, 1878-1923; Cadettenschool, 1890-1924; Artillerie- en Genieschool te Delft, 1816-1823
Nationaal Archief, Den Haag
- Koninklijke Militaire Academie, 1828-1941, A
  - Gouverneur, 1828-1940, A.1
    - Series, A.1.1
      - Ongeclassificeerd, A.1.1.1.
        - Ingekomen stukken, 1828 - 1904; 1-37, 203; 37 pakken
          - 1870-1882, 35
            - Rangschikking 2e luitenants Art: en Genie die Applicatieschool hebben gevolgd, 1880, 1880/318
            - Bevordering kadetten, 1880, 1880/334
            - Benoeming kadetten, 1880, 1880/379
            - Dankbetuiging burgemeester Breda voor giften van de Cadetten voor noodlijdende stadgenoten, 1881, 1881/52
            - Rijkspostspaarbank, 1881, 1881/289
            - Steunbetuiging Groene Kruis aan Transvaal, 1881, 1881/604
            - Oorlogsorganisatie van het leger, 1882, 1882/73
            - Beproeving kanon, 1882, 1882/88
            - Formatie leger in Nederlands-Indië, 1882, 1882/125
            - Opleiding en onderwijs adsp. off. bij Nederlands-Indisch leger, 1882, 1882/148
            - Overgave aan KMA van archief Mobiele Sociëteit te Amsterdam voor plaatsing bij collectie Veldtocht 1830/31, 1882, 1882/285
            - Bevordering kadetten, 1882, 1882/378
            - Benoeming kadetten, 1882, 1882/414
            - Ontbinding der Mobiele Sociëteit te Amsterdam, 1882, 1882/450
            - Benoeming kadet, 1882, 1882/502
            - Wijziging crimineel wetboek krijgsvolk in Nederlands-Indië, 1882, 1882/554
            - Detachering off. bij korps Torpedisten i.v.m. opbouw torpedowezen in Nederlands-Indië, 1882, 1882/558
            - Programma toelatingsexamen KMA, 1882, 1882/587
          - 1883-1897, 36
            - Wijziging formatie Nederlands-Indisch leger, 1883, 1883/45
            - Oorlogsorganisatie van het leger, 1883, 1883/77
            - Overlijden van prinses douairière Albert van Pruisen, geboren prinses der Nederlanden, 1883, 1883/290
            - Bevordering kadetten, 1883, 1883/394
            - Benoeming kadetten, 1883, 1883/424
            - Traktements-, soldij- en onkostenregeling personeel KMA, 1883, 1883/535
            - Onderzoekscommissie reductie wiskunde-onderwijs bij KMA, 1883, 1883/596
            - Verslag onderzoekscommissie wijziging studievakken KMA, 1883, 1883/645
            - Uitzending van werkman van Artillerie Stapel en Constructie Magazijnen te Delft naar KMA, 1883, 1883/646
            - Overlijden van prins Willem Alexander Karel Hendrik Frederik, 1884, 1884/408
            - Bevordering kadetten, 1884, 1884/463
            - Benoeming kadetten, 1884, 1884/506
            - Opgave gesneuvelde officieren, 1884, 1884/647
            - Bevordering kadetten, 1885, 1885/423
            - Benoeming kadetten, 1885, 1885/486
            - Opheffing Inspectie Militair Onderwijs en regeling onderwijstoezicht nadien, 1886, 1886/368
            - Benoeming kadetten, 1886, 1886/502
            - Bevordering kadetten, 1886, 1886/539
            - Praktische oefeningen op de Oldebroekse heide, 1887, 1887/4
            - Bevordering kadetten, 1887, 1887/70
            - Benoeming kadetten, 1887, 1887/455
            - Bevordering kadet, 1888, 1888/116
            - Slechte resultaten bij overgangs kadetten Cavalerie van 1e naar 2e jaar, strafmaatregelen, 1888, 1888/340
            - Bevordering kadetten, 1888, 1888/506
            - Benoeming kadetten, 1888, 1888/529
            - Bevordering kadet, 1888, 1888/535
            - Overplaatsing kadet, 1888, 1888/745
            - 40-jarig regeringsjubileum van de koning, 1889, 1889/266
            - Bevordering kadetten, 1889, 1889/473
            - Benoeming kadetten, 1889, 1889/521
            - Bezwaarschrift inz. oppassersdienst, 1889, 1889/213
            - Curiosa kol. Van Gumoëns, 1890, 1890/348
            - Bevordering kadetten, 1890, 1890/518
            - Benoeming kadetten, 1890, 1890/544
            - Ambtsanvaarding Inspecteur van het Militair Onderwijs, 1891, 1891/270
            - Bevordering kadetten, 1891, 1891/654
            - Benoeming kadetten, 1891, 1891/674
            - Bevordering kadetten, 1891, 1891/861
            - Bevordering kadetten, 1891, 1891/970
            - Toelatingsexamen, 1892, 1892/430
            - Bevordering kadetten, 1892, 1892/670
            - Benoeming kadetten, 1892, 1892/709
            - Bevordering kadetten, 1893, 1893/730
            - Bevordering kadetten, 1893, 1893/965
            - Bevordering kadetten, 1893, 1893/1084
            - Bevordering kadetten, 1894, 1894/619
            - Naamborden van gesneuvelde off., 1894, 1894/658
            - Bevordering kadetten, 1895, 1895/839
            - Benoeming van kadetten bij de KMA afkomstig van de Cadettenschool te Alkmaar, 1895, 1895/937
            - Benoeming kadetten, 1895, 1895/942
            - Overplaatsing van kadetten van Cadettenschool te Alkmaar naar KMA, 1895, 1895/949
            - Benoeming kadetten, 1895, 1895/1000
            - Benoeming kadetten, 1895, 1895/1023
            - Bevordering kadet-sgt. Pfeiffer, 1895, 1895/1415
            - Bevordering kadetten, 1896, 1896/902
            - Benoeming kadetten afkomstig van Cadettenschool te Alkmaar, 1896, 1896/949
            - Toelatingsexamen, 1896, 1896/952
            - Afbeelding "Tamiang-Monument" aan Oostkust Sumatra, 1896, 1896/1017
            - Benoeming kadetten, 1896, 1896/1047
            - Bevordering kadetten, 1897, 1897/828
            - Benoeming kadetten afkomstig van Cadettenschool te Alkmaar, 1897, 1897/837
            - Toelatingsexamen, 1897, 1897/893
            - Benoeming kadetten, 1897, 1897/938
          - 1898-1904, 37
            - Nieuw Volkslied, 1898, 1898/778
            - Bevordering kadetten, 1898, 1898/816
            - Benoeming kadetten afkomstig van Cadettenschool te Alkmaar, 1898, 1898/846
            - Inhuldigingsfeesten te Amsterdam, 1898, 1898/859
            - Toelastingsexamen, 1898, 1898/956
            - Kaart voor de revue voor de koningin, 1898, 1898/1185
            - Bevordering van kadetten, 1899, 1899/943
            - Benoeming kadetten afkomstig van Cadettenschool te Alkmaar., 1899, 1899/949
            - Toelatingsexamen en benoeming kadetten, 1899, 1899/1039
            - Bevordering van kadetten, 1900, 1900/883
            - Benoeming kadetten na toelatingsexamen en afkomstig van Cadettenschool te Alkmaar, 1900, 1900/924
            - Bevordering kadet, 1901, 1901/122
            - Bevordering kadetten, 1901, 1901/978
            - Benoeming kadetten afkomstig van Cadettenschool te Alkmaar, 1901, 1901/1028
            - Toelatingsexamen, 1901, 1901/1083
            - Bevordering kadetten, 1902, 1902/94
            - Bevordering kadetten, 1902, 1902/1169
            - Benoeming kadetten afkomstig van Cadettenschool te Alkmaar, 1902, 1902/1256
            - Toelatingsexamen, 1902, 1902/1292
            - Bevordering kadet, 1903, 1903/71
            - Wiskunde-onderwijs aan KMA, 1903, 1903/458
            - Bevordering kadetten, 1903, 1903/1122
            - Benoeming kadetten na toelatingsexamen en afkomstig van Cadettenschool te Alkmaar, 1903, 1903/1203
            - Archief van het Marine Instituut te Medemblik, 1904, 1904/759
            - Stamboek-uittreksel lt.gen. Dibbets, 1904, 1904/870
            - Bevordering kadetten, 1904, 1904/1015
            - Benoeming kadetten na toelatingsexamen en afkomstig van Cadettenschool te Alkmaar, 1904, 1904/1048
          - 1907-1936, 203
            - Bijzetting baron Chassé, 1907, 1907/817
            - Verslag studiereis Fries-Gronings polderland, 1908, 1908/1517
            - Bevordering kadetten, 1919, 1919/1548
            - Bevordering kadetten, 1920, 1920/1472
            - Bevordering kadetten, 1921, 1921/1296
            - Bevordering kadetten, 1922, 1922/1230
            - Bevordering kadetten, 1923, 1923/1188
            - Bevordering kadetten en sgt.-leerlingen Hoofdcursus, 1924, 1924/1307
            - Bevordering kadetten en sgt.-leerlingen Hoofdcursus, 1925, 1925/923
            - Bevordering kadetten en sgt.-leerlingen Hoofdcursus, 1927, 1927/814
            - Bevordering kadetten en leerlingen Hoofdcursus, 1928, 1928/896
            - Bevordering kadetten en leerlingen Hoofdcursus, 1932, 1932/102
            - Bevordering kadetten en leerlingen Hoofdcursus, 1933, 1933/1000
            - Wijziging Wet op het Militair Onderwijs en Reglement voor de KMA, 1933, 1933/1152
            - Bevordering kadetten, 1934, 1934/177
            - Bevordering kadetten, 1935, 1935/147
            - Bevordering kadetten, 1936, 1936/1038A
        - Ingekomen stukken, 1871 - 1874, 1877; 51; 1 omslag
          Inliggend aangetroffen in inv. nrs. 50, 52, 54.
          Betreft de agendanummers (ingekomen): 1871: 77, 112, 254, 339, 449, 466, 486. 1872: 18, 23, 57, 73, 85, 94, 109, 110, 123, 141, 145, 172, 180, 201, 204, 225, 238, 244, 262, 264, 272, 275, 280, 291, 304, 307, 308, 323, 326, 327, 328, 332, 333, 334, 339, 340, 343, 349, 364, 366, 386, 388, 390, 395, 403, 410, 411, 420, 421, 426, 433, 445, 449, 450, 454, 463, 470, 471, 480, 483, 502, 543, 552, 564. 1873: 2, 6, 11 bis, 21, 33, 37, 41 bis, 49, 61, 67, 71, 76, 84, 86, 91, 92, 108, 110, 125, 127, 131, 134, 142, 150, 154, 182, 189, 192, 193, 196, 202, 211, 211, 224, 226, 239, 252, 254, 255, 256, 265, 282, 286, 287, 29(5?), 436, en 3 agendanummers verloren bij beschadigingen. 1874: 153, 154, 206, 258, 473. 1877: 1, 33, en l ongeagendeerde.
        - Agenda's van ingekomen stukken, 1828 - 1901; 58-65
          - 1828 - 1836 mrt, 65; 1 deel
            Ernstige vochtschade.
          - 1836 jun - 1858, 58; 25 katernen
            De katernen zijn in meerderheid voorzien van een notitie, dat in 1857 op last van de Gouverneur de ingekomen stukken, die van geen belang of waarde meer werden geacht, zijn vernietigd.
          - 1859-1874, 59; 16 katernen
          - 1875-1886, 60; 3 katernen en 9 delen
            Uit de agenda van 1878 de inliggende stukken verwijderd. Zie thans inv.nr. 62.
          - 1887 - 1896, 61; 10 delen
          - 1897-1901, 64; 5delen
        - Brievenboeken van de Gouverneur resp. de Commandant, 1828 - 1883; Div. nrs.
          Van 1831-1836 juli bij gebreke van een Gouverneur bijgehouden door de Commandant.
          - 1828 - 1830 nrs. 1 - 441, 38; 1 deel
            Inv. nr. 38 betreft de brieven verzonden aan het ministerie en hoge militaire autoriteiten. Voor andere brievenboeken van de Gouverneur uit deze periode zie inv. nrs. 39, 40.
          - 1830 - 1831 nrs. 442 - 690 en, 1832 - 1836 jun nrs. 1 - 141; 41; 1 deel
          - 1836 jul - 1843 nrs. 1 - 1574, 46; 3 delen
          - 1843 - 1851 nrs. 1575 - 3233, 47; 2 delen
          - 1851 - 1852 nrs. 3234 - 4090, 1853 - 1856 nrs. 1 - 205; 48; 2 delen
            Vanaf 1853 jaarlijks nieuwe nummering.
          - 1856 - 1863 nrs. 206 - 63, 53; 2 delen
          - 1863 - 1868 nrs. 64 - 512, 55; 2 delen
          - 1868 - 1870 nrs. 513 - 466, 49; 1 deel
          - 1870 - 1873 nrs. 466 - 131, 50; 1 deel
            Inliggend aangetroffen stukken verwijderd. Zie thans inv.nr. 51.
          - 1873 - 1876 nrs. 132 - 49, 52; 1 deel
          - 1873 - 1876 nrs. 50 - 247, 54; 1 deel
          - 1873 - 1876 nrs. 248 - 307, 56; 1 deel
          - 1873 - 1876 nrs. 308 - 503, 57; 2 delen
        - Brievenboek van de Gouverneur van brieven betreffende toelating, plaatsing en verwijdering van kadetten, 1828 - 1831; 39; 1 katern
          Geen nummering.
        - Brievenboek van de Gouverneur van brieven uitgegaan aan de Commandant, 1828-1830; 40; 1 deel
        - Agenda's van uitgaande stukken, 1836 - 1901; *63, 66, 67*
          - 1836 - 1846, 63; 9 katernen
          - 1879-1892, 66; 14 delen
          - 1893-1901, 67; 9 delen
        - Agenda's van ingekomen en uitgaande stukken., 1902 - 1916; Div. nrs.
          - 1902-1906, 68; 5 delen
          - 1907, 109; 1 deel
          - 1908-1909, 69; 2 delen
          - 1910, 112; 1 deel
          - 1911-1913, 70; 3 delen
          - 1914, 71; 1 deel
          - 1916, 72; 1 deel
        - Orderboeken van de 1e Commandant resp. Gouverneur, 1838-1895; Div. nrs.
          - 1838 - 1850 nrs. 365 - 3749, 79; 3 delen
          - 1850 - 1854 nrs. 3749 - 445, 82; 2 delen
          - 1854 - 1859 nrs. 446 - 248, 84; 1 deel
          - 1859 - 1867 nrs. 249 - 290, 99; 1 deel
          - 1867 - 1882 nrs. 291 - 368, 96; 2 delen
          - 1882 - 1888 nrs. 369 - 71, 100; 1 deel
          - 1888 - 1895 nrs. 72 - 409, 103; 1 deel
        - Garnizoensorders, 1894 - 1920; 169, 174
          - 03 apr 1894 - 1906 apr 17, 174; 1 deel
          - 18 apr 1906 - 1920 mrt 16, 169; 1 deel
        - Agenda van ingekomen en uitgaande stukken betreffende de herdenking van het 75-jarig bestaan, 1903; 108; 1 deel
      - Geclassificeerd, A.1.1.2
        - Brievenboeken van de Gouverneur "bijzonder", 1837 - 1857; 117,122
          Opgevolgd door de serie brievenboeken "particulier".
          - 1837 - 1851 nrs. 1 - 410, 122; 1 deel
          - 1851 - 1857 nrs. 411 - 94, 117; 1 deel
        - Brievenboeken van de Gouverneur "geheim", 1843 - 1883; Div. nrs.
          - 1843 - 1859 nrs. 1408 - 31, 123; 1 deel
          - 1843 - 1859 nrs. 32 - 337, 116; 1 deel
          - 1874 - 1883 nrs. 337 - 59, 114; 1 deel
        - Agenda' s van ingekomen stukken "geheim". nrs. 1 - 269, 1844 - 1883; 105; 2 delen
        - Agenda's van ingekomen en uitgaande stukken "geheim", 1883 - 1922; 107,110
          - 1883 - 1896 nrs. ingekomen 270 - 17, uitgegaan 159 - 19, 107; 1 deel
          - 1896 - 1922 nrs. ingekomen 18 - 74, uitgegaan 20 - 74, 110; 2 delen
        - Brievenboeken van de Gouverneur "particulier"., 1858 - 1884; 118, 119, 121
          Voor de voorgaande brievenboeken zie de serie brievenboeken "bijzonder".
          - 1858 - 1865 nrs. 1 - 454, 118; 1 deel
          - 1866 - 1878 nrs. 1 - 478, 119; 1 deel
          - 1878 - 1884 nrs. 479 - 1044, 121; 1 deel
        - Brievenboeken van de Gouverneur "zeer geheim", 1876 - 1884; 113,120
          - 1876 - 1881 nrs. 1 - 90, 113; 1 deel
          - 1881 - 1884 nrs. 91 - 273, 120; 1 deel
        - Agenda's van ingekomen en uitgaande stukken "vertrouwelijk", 1887 - 1916; 106, 111
          - 1887 - 1901 nrs. ingekomen 1 - 68, uitgegaan 1- 57, 106; 4 delen
          - 1902 - 1916 nrs. ingekomen 1 - 64, uitgegaan 2- 64, 111; 3 delen
    - Niet-seriële stukken, A.1.2
      - Gedrukte stukken betreffende de behandeling in de Tweede Kamer van de begroting der Administratie van Oorlog., 1818; 149; 1 omslag
      - Ministeriële beschikkingen: van 4 maart 1825 no 69 betreffende bezichtiging der Rijkswerven; van 17 juli 1826 no. 19 betreffende opleiding van ambachtslieden tot geweermakers; van 20 oktober 1826 no. 7 betreffende het afgeven van kwitanties op gezegeld papier. Afschriften, gedrukt, 1825, 1826; 150; 1 omslag
      - Reglement van de KMA vastgesteld bij KB van 27 november 1827 nr. 159. Gedrukt, 1828; 145; 1 katern
      - Koninklijk Besluit van 13 juni 1817 no. E 5 betreffende studiegratificaties voor kadetten die na studie dienst nemen in de koloniën. Afschrift., (1828); 148; 1 stuk
      - Uittreksel uit brief van de Speciale Commissie voor Inspectie van het Militair Onderwijs dd. 2 oktober 1854 nr. 42 inzake aanbevelingen gedaan in het laatste Inspectierapport, door de Gouverneur aan de compagniescommandanten rondgezonden, 216; 1 stuk
      - Circulaires van de Gouverneur aan de ouders of voogden van kadetten, 1859, 1877; 229; 2 stukken
      - Tekst van de feestrede ter gelegenheid van het 50-jarig bestaan, uitgesproken door de hoogleraar J.J. de Hollander. Gedrukt, 1878; 128; 1 katern
      - Lijst van Gouverneurs en Commandanten der KMA over het tijdvak 1828-1878, 159; 1 stuk
      - Gids voor de festiviteiten ter gelegenheid van het 50jarig bestaan van de Hoofdcursus, ingekomen bij de Gouverneur. Gedrukt, 1919; 129; 1 stuk
      - Ingekomen en minuten van uitgaande stukken betreffende verwijdering van een kadet van de KMA, 1927; 205; 1 omslag
      - Documentatie betreffende de viering van het 100-jarig bestaan, 1928; 127; 1 omslag
      - Documentatie betreffende de viering van het 100-jarig bestaan, 1933; 207; 1 omslag
      - Voornaamste bepalingen betreffende de toelating als cadet tot de Koninklijke militaire academie (...). Gedrukt, 1935; 206; 1 katern
      - Merendeels ongeagendeerde correspondentie van de Gouverneur H.C.G. baron van Lawick betreffende het psychotechnisch onderzoek der adspiranten, 1936 - 1939; 125; 1 omslag
      - Dagorders voor de algemene dienst., 18 sep 1939 - 7 jun 1940; 208; 1 deel
        Aangetroffen in het archief van het Instructiebataljon.
      - Brief van de Gouverneur Van Lawick aan H. Keppel Hesselink betreffende de overdracht van het commando over de KMA, 1940; 230; 1 stuk
        De brief is bij aankomst bij de KMA geagendeerd, waarbij het agenderingsstempel op de enveloppe is geplaatst. Deze enveloppe wordt in de Historische Verzameling KMA bewaard.
      - Stukken betreffende de opheffing van de KMA en de afwikkeling van lopende zaken, 1940 juni - juli 14; 204; 1 omslag
  - 2 (e) Commandant (Directeur der Studiën, Eerste officier), 1828-1909 (1929), A.2
    - Seriële stukken, A.2.1
      - Agenda van bij de Commandant ingekomen stukken. nrs. 1 - 148, 1828 - 1830; 124; 1 katern
      - Brievenboek van de Commandant, 1828 -1829; 42; 1 deel
        Inliggende losse stukken uitgenomen. Zie thans inv. nrs. 43-45.
      - Orderboeken van de (2e) Commandant (Directeur der Studiën, Eerste Officier), 1828 - 1909; Div. nrs.
        - 1828 - 1830, nrs. 1 - 168, 76; 3 delen
        - 1830, nrs.168 - 268, 1836 - 1839, nrs. 1 - 714; 77; 1 deel
        - 1839 - 1844, nrs. 715 - 2307, 78; 4 delen
        - 1844 - 1847, nrs. 2307 - 3102, 80; 1 deel
        - 1848 - 1852, nrs. 3103 - 4517, 83; 2 delen
        - 1853 - 1854, nrs. 1 - 144, 81; 1 deel
        - 1854 - 1858, nrs. 145* - 29, 85; 3 delen
        - 1858 - 1861, nrs. 30 - 5, 86; 3 delen
        - 1861 - 1863, nrs. 6 - 73, 87; 2 delen
        - 1863 - 1865, nrs. 74 - 167, 88; 2 delen
        - 1865 - 1867, nrs. 168 - 247, 89; 2 delen
        - 1867 - 1870, nrs. 248 - 269, 90; 2 delen
        - 1870 - 1873, nrs. 270 - 4, 91; 1 deel
        - 1873 - 1880, nrs. 5 - 295, 92; 2 delen
        - 1880 - 1883, nrs. 196 - 56, 97; 2 delen
        - 1883 - 1886, nrs. 57 - 356, 98; 2 delen
        - 1886 - 1889, nrs. 357 - 329, 101; 2 delen
        - 1889 - 1892, nrs. 330 - 94, 102; 2 delen
        - 1892 - 1893, nrs. 95 - 90, 104; 2 delen
        - 1893 - 1899, nrs. 91 - 97, 170; 3 delen
        - 1899 - 1905, nrs. 98 - 146, 171; 2 delen
        - 1905 - 1909, nrs. 147 - 22, 172; 2 delen
      - Dagrapporten van de Commandant, 1829, 1830; 75, 168
        - Register, okt 1829 - 1830 sep, 75; 1 deel
        - Los, 7, 24 en 27 apr 1830, 168; 1 omslag
    - Niet-seriële stukken, A.2.2
      - Instructies, reglementering en huishoudelijke aangelegenheden, 1.2.2.1
        - Modellen van formulieren in gebruik bij de KMA., 1828; 152; 1 omslag
        - Instructies voor de bibliothecaris, portier en facteur., (1828); 130; 1 omslag
        - Reglementen voor de gymnastiek-oefeningen, het schermen en het dansen., (1828); 131; 1 omslag
        - Brandreglement., (1828); 132; 1 stuk
        - Staat van de tromsignalen van de tamboer., (1828); 144; 1 stuk
        - Reglement der inwendige dienst, politie en krijgstucht der KMA., (1828); 146; 1 omslag
        - Reglement voor het personeel der cavalerie gedetacheerd bij de KMA., (1828); 147; 1 stuk
        - Voedingsreglement voor de infirmerie van de KMA, 1828; 227; 1 stuk
        - Staat van wapens, ledergoed trommen en andere artikelen benodigd bij de KMA., (1828); 142; 1 stuk
        - Staten van goederen toebehorend aan het ministerie van Marine en in gebruik bij de KMA, 1856, 1857; 160; 1 omslag
        - Staat van bij de 4e compagnie uitgegeven lijfgoed., (c. 1829); 45; 1 stuk
        - Staat van de vertrekken en hun gebruik., (c. 1850); 217; 1 stuk
      - Financiën, 1.2.2.2
        - Stukken betreffende de uitbetaling van en inhoudingen op zakgelden der kadetten van de 4e compagnie, 1828-1830; 43; 4 stukken
          Uitgenomen uit inv.nr. 42.
        - Staten van kolenverbruik in 1836/37 met vergelijking ten opzichte van de seizoenen 1828/29 en 1829/30, 1837; 218; 3 stukken
        - Vergelijking van de kosten van onderhoud per kadet in de jaren 1828/29 met 1836/37, 1837; 228; 1 stuk
        - Kasboek, 1860-1865; 212; 1 deeltje
        - Telstaat van uitgaven voor reparaties., (c. 1829); 44; 1 stuk
      - Organisatie van en toezicht op het onderwijs, examens, 1.2.2.3
        - Overzicht van behaalde studieresultaten van kadetten van het vierde studiejaar, 1828; 138; 1 stuk
        - Staat van door kadetten gemaakte tekeningen., (1828); 137; 1 stuk
        - Staat van studie-opgaven der kadetten., (1828); 139; 1 stuk
        - Staat van resultaten van waarnemingsoefeningen van kadetten. (1828), 140; 1stuk
        - Leraren- en lokalenroosters., (1828); 135; 1 omslag
        - Stukken betreffende studie- en lesroosters., (1828); 143; 1 omslag
        - Examenopgaven., (1828, 1829); 153; 1 omslag
        - Stukken betreffende bevordering van kadetten., (1829); 154; 1 omslag
        - Stukken betreffende praktische oefeningen der kadetten, 1829; 156; 1 omslag
        - Staat van aan kadetten uitgegeven boeken, 1829; 158; 1 stuk
        - Getuigschrift van F.F. Hang te Delft over de vorderingen van de kadet-volontair Grimm bij het geschiedenisen aardrijkskunde-onderwijs., 1829; 166; 1 stuk
        - Rapporten over het onderricht van de gymnastiekleraar Salzman, 1829; 167; 1 omslag
        - Lesrooster., (1829); 222; 1 stuk
        - Voorstellen voor te houden excursies voor kadetten waterstaat, 1829, 1830; 165; 2 stukken
        - Stukken betreffende examenregelingen en het afleggen van examens, 1829 -1830, 1895; 155; 1 omslag
        - Rapport van de Commandant aan de Gouverneur ter voorbereiding op de beantwoording van een verzoek van de minister van Oorlog om aanbevelingen ter vereenvoudiging van het onderwijs aan de KMA. Minuut, 1859; 215; 1 stuk
        - Staat van "zittenblijvers" over het tijdvak 1837-1859 (1859) 1stuk, 214
        - Kladnotulen van (docenten?) vergaderingen, 1877; 115; 1 omslag
        - Brief van de 1e lt. M.H.1. Plantinga aan de Eerste Officier betreffende de aanmaak van kaarten, 1878; 62; 1 stuk
          Uitgenomen uit inv.nr. 60, agenda van 1878.
      - Personeel en leerlingen, 1.2.2.4
        - Lijst van aangestelde kadetten., 1828; 225; 1 stuk
        - Lijst van officieren en civiel personeel bij de KMA, 1828; 226; 1 stuk
        - Staat van kadetten, onderofficieren en korporaals bij de KMA., (1828); 133; 1stuk
        - Indelingsstaat van officieren, onderofficieren, kadetten en manschappen over de vier compagnieën., (1828); 136; 1 stuk
        - Staten van sollicitanten voor plaatsing bij de KMA, 1828-1830; 134; 1 omslag
        - Lijst van toegelaten kadetten, 1829; 161; 1 stuk
        - Staten van voor toelatingsexamens opgeroepen adspiranten, 1829, 1830; 157; 2 stukken
        - Stukken betreffende verzoeken tot overplaatsing van kadetten naar andere wapens, 1829, 1830; 163; 1 omslag
        - Staat van aantallen kadetten en de vermoedelijke ontwikkeling daarvan, 1830; 162; 1 stuk
        - Staten van aspirant-kadetten voor de KMA, bestemd voor de dienst in Nederland, in de koloniën, dan wel zonder bestemming, 1851-1868; 202; 1 pak
        - Staat van aan de KMA verbonden (geweest) personeel over het tijdvak 1828-1869., (1878); 211; 1katern
        - Staat van in 1864 afgestudeerde officieren met nadere gegevens betreffende hun verdere carrière- en levensloop, opgemaakt 1914, bijgehouden tot 1929, 1914-1929; 213; 1 stuk
      - Discipline, 1.2.2.5